臺灣臺北地方法院刑事判決　　　　　　　96年度訴字第1030號
公　訴　人　臺灣臺北地方法院檢察署檢察官
被　　　告　甲○○
　　　　　　　　　　（另案
指定辯護人　本院公設辯護人　乙○○
上列被告因違反槍砲彈藥刀械管制條例案件，經檢察官提起公訴
（九十六年度偵緝字第一三五四號），本院判決如下：
    主  文
甲○○未經許可，持有空氣槍，處有期徒刑壹年捌月，併科罰金
新臺幣伍萬元，罰金如易服勞役，以新臺幣壹仟元折算壹日，扣
案空氣槍壹支（槍枝管制編號：0000000000號）沒收
。
    事  實
一、甲○○明知可發射金屬具有殺傷力之空氣槍，係屬槍砲彈藥
    刀械管制條例第四條第一項第一款所列管制槍械，未經許可
    不得持有，竟於民國九十五年六月間，在桃園縣南崁某處玩
    具槍店內，以新臺幣二千五百元之代價，購得空氣槍一支（
    槍枝管制編號：0000000000號），及二氧化碳瓦
    斯鋼瓶六瓶、鋼珠一包，而未經許可持有該空氣槍。嗣甲○
    ○於九十五年八月二十四日向不知情之林欣德借用車號九Ｃ
    七九九一號自小客車，並將上開空氣槍置於該車駕駛座下方
    ，甲○○於九十五年八月二十七日一時許將該車交還林欣德
    ，為警於九十五年八月二十七日六時二十分許，在臺北市中
    山區○○○路、長春路口攔檢該車而查獲，並扣得上開空氣
    槍一支、二氧化碳瓦斯鋼瓶六瓶、鋼珠一包（計一百零三顆
    ）。
二、案經臺北市政府警察局中山分局報告臺灣臺北地方法院檢察
    署檢察官偵查起訴。
    理  由
一、上開犯罪事實，業據被告甲○○於本院坦承不諱（本院九十
    六年八月二十八日準備程序筆錄、審判筆錄），且有空氣槍
    一支、二氧化碳瓦斯鋼瓶六瓶、鋼珠一包扣案可證（偵卷第
    二五頁扣押物品目錄表），扣案空氣槍經內政部警政署刑事
    警察局鑑定結果，送鑑定空氣槍一支（槍枝管制編號：00
    00000000號），認係空氣手槍，以小型二氧化碳鋼
    瓶內空氣為發射動力，經裝填直徑約四‧五㎜鋼珠（重量約
    ０‧三八公克）試射結果，測得鋼珠發射速度分別為一三一
    、一三一、一三一公尺／秒，計算其動能分別為三‧二六、
    三‧二六、三‧二六焦耳，單位面積動能分別為二０‧五０
    、二０‧五０、二０‧五０焦耳／平方公分。依日本科學警
    察研究所之研究結果，彈丸單位面積動能達二十焦耳／平方
    公分足以穿入人體皮肉層等情，有該局九十五年九月二十二
    日刑鑑字第０九五０一二八七九九號槍彈鑑定書在卷可憑（
    偵卷第四八至五一頁），堪認扣案空氣槍確具殺傷力。綜上
    ，本件事證明確，被告犯行可以認定。
二、按持有槍砲為長時間之繼續，乃行為之繼續而非狀態之繼續
    ，故如未受允准，持有軍用槍砲而無正當理由之行為持續長
    時間，於終止持有前，均在其犯罪行為實施中。其間法律縱
    有變更，其行為既繼續實施至新法施行以後，即與犯罪後法
    律有變更之情形不同，不生新舊法比較適用之問題，最高法
    院七十五年度臺上字第三三七０號判決可資參照。核被告所
    為，係犯槍砲彈藥刀械管制條例第八條第四項之未經許可持
    有空氣槍罪。被告持有空氣槍之行為固值非難，惟其持有之
    空氣槍經試射結果，單位面積動能二０‧五０焦耳／平方公
    分僅略超過上揭日本科學警察研究所研究結果足以穿入人體
    皮肉層之二十焦耳／平方公分，其情節尚非至為重大，且被
    告行為時甫滿十八歲，智慮難免不周，犯後坦承犯行，知所
    悔悟，而槍砲彈藥刀械管制條例第八條第四項之持有槍枝罪
    其法定刑有期徒刑部分為三年以上十年以下有期徒刑，情輕
    而法重，在客觀上足以引起一般同情，本院基於衡平原則，
    認為處以法定最輕刑度猶嫌過重，是其犯罪之情狀顯堪憫恕
    ，爰依刑法第五十九條之規定，酌量減輕其刑。爰審酌被告
    犯罪後坦承犯行，態度良好，及被告犯罪之動機、目的、手
    段、所生危害、犯人之品行、智識程度等一切情狀，量處如
    主文所示之刑，並就罰金刑部分諭知易服勞役之折算標準。
    扣案空氣槍一支（槍枝管制編號：0000000000號
    ），屬違禁物，應依刑法第三十八條第一項第一款之規定，
    宣告沒收。
據上論斷，應依刑事訴訟法第二百九十九條第一項前段、槍砲彈
藥刀械管制條例第八條第四項，刑法第十一條前段、第五十九條
、第四十二條第三項、第三十八條第一項第一款，刑法施行法第
一條之一，判決如主文。
本案經檢察官簡逸薇到庭執行職務
中　　華　　民　　國　九十六　年　　十　　月　三十一　日
　　　　　　　　　刑事第五庭  審判長法　官　黃程暉
                                    法  官  賴秀蘭
                                    法  官  高偉文
以上正本證明與原本無異。
如不服本判決，應於判決送達後十日內，向本院提出上訴狀。
　　　　　　　　　　　　　　　    　書記官　張華瓊
中　　華　　民　　國　九十六　年　　十　　月　三十一　日
附錄本案論罪科刑法條全文
槍砲彈藥刀械管制條例第八條
未經許可，製造、販賣或運輸鋼筆槍、瓦斯槍、麻醉槍、獵槍、
空氣槍或第四條第一項第一款所定其他可發射金屬或子彈具有殺
傷力之各式槍砲者，處無期徒刑或五年以上有期徒刑，併科新臺
幣一千萬元以下罰金。
未經許可，轉讓、出租或出借前項所列槍枝者，處五年以上有期
徒刑，併科新臺幣一千萬元以下罰金。
意圖供自己或他人犯罪之用，而犯前二項之罪者，處無期徒刑或
七年以上有期徒刑，併科新臺幣一千萬元以下罰金。
未經許可，持有、寄藏或意圖販賣而陳列第一項所列槍枝者，處
三年以上十年以下有期徒刑，併科新臺幣七百萬元以下罰金。
第一項至第三項之未遂犯罰之。
